# 请教陈版：待摊费用入账问题

提问人：sopia0918 时间：2017-12-26 22:23:07
国内信用证转短期借款后，产生的借款利息是否可以计入待摊费用。

回答人：chenyiwei
为何要计入待摊费用？除了满足借款费用准则规定条件的资本化利息以外，其他利息都应在发生时直接计入财务费用。